臺灣高等法院臺中分院刑事判決　　　　100年度上訴字第317號
上　訴　人
即　被　告　廖于鋐
指定辯護人　本院公設辯護人賴泰鈞
上列上訴人因違反毒品危害防制條例案件，不服臺灣彰化地方法
院中華民國99年12月9日第一審判決（99年度訴字第1332號，起
訴案號：臺灣彰化地方法院檢察署99年度偵字第9125號），提起
上訴，本院判決如下：
    主  文
上訴駁回。
    事  實及理  由
一、本案經本院審理結果，認第一審判決認事用法及量刑均無不
    當，應予維持，並引用第一審判決書記載之事實、證據及理
    由（如附件）。
二、上訴人即被告廖于鋐上訴意旨略以：原審僅依據證人即購買
    毒品之人廖志平之指述，即遽認被告曾販賣毒品予廖志平，
    與法不合，且原審量就被告販賣毒品部分，處被告應執行有
    期徒刑15年10月，亦屬過重，應予撤銷改判云云。
三、經查：
（一）原審就被告販賣毒品予證人廖志平部分，除據證人廖志平
      於原審審理中供述明確外，復有通訊監察譯文佐證，被告
      非但於原審審理中自白犯罪，於本院理中亦自白，有各該
      筆錄在卷可參，並非單純以證人廖志平之陳述為惟一證據
      ，其採證並無違誤之處。
（二）按量刑之輕重，固屬事實審法院得依職權自由裁量之事項
      ，惟仍應受比例原則及公平原則之限制，否則其判決即非
      適法。刑事審判旨在實現刑罰權分配的正義，故法院對有
      罪被告之科刑，應符合罪刑相當之原則，使輕重得宜，罰
      當其罪，以契合社會之法律感情，此所以刑法第五十七條
      明定科刑時應審酌一切情狀，尤應注意該條各款所列事項
      以為科刑輕重之標準（最高法院93年台上字第5073號判決
      意旨參照），本案原審已審酌被告廖于鋐素行不佳，僅貪
      圖少額利潤即販賣毒品，造成購毒之人身體健康危害，及
      社會治安惡化，及其販賣之數量、金額，暨犯後坦承認罪
      節省司法資源等一切情狀，而量處被告如原審判決書附表
      所示之刑，原審之量刑已符合罪刑相當原則，核無違誤，
      被告上訴意旨仍以原審量刑過指摘判決不當云云，其上訴
      為無理由，應予駁回。
（三）按數罪併罰而有二裁判以上，應定其應執行刑之案件，法
      院所為刑之酌定，固屬自由裁量事項，然定應執行刑之立
      法意旨，一方面為執行刑之便利，他方面亦為受刑人之利
      益而設（最高法院84年度台非字第452號判決意旨參照）
      ，尚非概無法律性之拘束，在法律上有其外部性及內部性
      界限。前者乃法律之具體規定，使法院得以具體選擇為適
      當裁判，此為自由裁量之外部界限。後者，則為法院為自
      由裁量時，所應考量法律之目的，法律秩序之理念所在，
      此為自由裁量之內部界限。又關於內部界限之裁量，則應
      受比例原則、平等原則等一般法律原則支配。所謂比例原
      則，指法院行使此項職權判斷時，須符合客觀上之適當性
      、相當性及必要性之價值要求，不得逾越，用以維護刑罰
      之均衡；而所謂平等原則，非指一律齊頭式之平等待遇，
      應從實質上加以客觀判斷，對相同之條件事實，始得為相
      同之處理，倘若條件事實有別，則應本乎正義理念，予以
      分別處置。是以法院關於定應執行之刑，既屬自由裁量之
      範圍，其應受此項內部界限之拘束，要屬當然，故定應執
      行刑之裁定，雖符合外部界限，但如衡之受刑人所犯數罪
      所侵害法益價值，顯有不相當之情形，即與裁量權應遵守
      之內部界限不相契合，自難謂適法（最高法院87年度台抗
      字第129號、94年度台非字第21號裁判意旨參照)。次按刑
      法第五十一條第五款規定、宣告多數有期徒刑者，於各刑
      中之最長期以上，各刑合併之刑期以下，定其刑期，但不
      得逾三十年。本案原審法院就被告所犯8次販賣第一級、
      第二級毒品罪，單一犯罪最高量處有期徒刑7年10月，8次
      犯罪合計共44年10月，並審酌被告所犯數罪對法益侵害之
      加重效應、罪數所反映之被告人格特性與犯罪傾向、社會
      對特定犯罪行為處罰之期待等情形，依前述法律規定就被
      告定應執行有期徒刑15年10月，既符合法律規定之外部界
      限，亦不背於客觀上之適當性、相當性及必要性之價值要
      求，原審之定應執行刑亦稱妥適；被告上訴意旨另以原審
      定應執行刑過重指摘原判決不當，亦均無理由，應予駁回
      。
三、據上論斷，應依刑事訴訟法第373條、第368條，判決如主文
    。
本案經檢察官許萬相到庭執行職務。
中    華    民    國  100    年     4    月      7    日
              刑事第四庭  審判長法  官  洪  耀  宗
                                法  官  許  文  碩
                                法  官  林  清  鈞
以上正本證明與原本無異。
如不服本判決應於收受送達後10日內向本院提出上訴書狀，其未
敘述上訴理由者，並得於提起上訴後10日內向本院補提理由書（
均須按他造當事人之人數附繕本）「切勿逕送上級法院」。
                                書記官  許  美  惠
中    華    民    國  100    年     4    月      7    日
毒品危害防制條例第4條第1項、第2項、第6項
製造、運輸、販賣第一級毒品者，處死刑或無期徒刑；處無期徒
刑者，得併科新臺幣 2 千萬元以下罰金。
製造、運輸、販賣第二級毒品者，處無期徒刑或 7 年以上有期
徒刑，得併科新臺幣 1 千萬元以下罰金。
前五項之未遂犯罰之。